臺灣基隆地方法院刑事判決　　　　　　　　　　　　　九十二年度易字第二八二號
　　公　訴　人　臺灣基隆地方法院檢察署檢察官
　　被　　　告　甲○○
右列被告因違反毒品危害防制條例案件，經檢察官提起公訴（九十二年度毒偵字第一
○六五號），本院合議庭裁定由受命法官獨任進行簡式審判程序，判決如左：
    主  文
甲○○施用第二級毒品，累犯，處有期徒刑捌月。
    事  實
一、甲○○曾因竊盜、毀損案件，經臺灣高等法院以八十九年度上易字第四六三五號
    分別判處有期徒刑三月、五月確定，復因違反毒品危害防制條例案件，經本院以
    八十九年度瑞簡字第一二四號判處有期徒刑六月確定，再因竊盜案件，經臺灣士
    林地方法院以八十九年度易字第六二八號判處有期徒刑一年確定，以上各罪經臺
    灣士林地方法院以九十一年度聲字第六０三號裁定應執行有期徒刑二年確定，發
    監執行後，甲○○於九十二年三月二十八日假釋出監，同年五月八日假釋期滿未
    經撤銷，其未執行之刑，以已執行論。甲○○復分別因施用第二級毒品安非他命
    ，經依本院八十八年度毒聲字第二○一五號、八十九年度毒聲字第一二五號先後
    二次裁定送觀察、勒戒後，均認無繼續施用毒品之傾向，由臺灣基隆地方法院檢
    察署檢察官於八十八年十月三十日、八十九年三月七日，分別以八十八年度毒偵
    字第四七五、五五七、六八七號及八十八年度毒偵字第一一一Ｏ號、八十九年度
    毒偵字第七二號為不起訴處分確定；嗣甲○○復因施用第二級毒品安非他命，再
    經本院八十九年度毒聲字第一八四七號裁定令入戒治處所施以強制戒治（已於九
    十一年一月三十一日戒治期滿）。詎甲○○猶不知戒絕毒癮，復於九十二年七月
    二十五日某時，在台北縣瑞芳鎮○○路十六巷四十五號住處內，以將安非他命結
    晶置於玻璃球中燒烤成煙後吸食之方式，施用第二級毒品安非他命一次；嗣為警
    於九十二年七月二十七日，在台北縣瑞芳鎮○○路十六巷四十五號查獲甲○○非
    法持有第一級毒品（另案由本院審結），並採驗其尿液發現呈甲基安非他命陽性
    反應而查知上情。
二、案經台北縣政府警察局瑞芳分局報告臺灣基隆地方法院檢察署檢察官偵查起訴。
    理  由
一、認定事實所憑之證據及理由：
  (一)被告甲○○於本院準備程序及審理中坦承右揭事實不諱。
    (二)被告經警查獲後於九十二年七月二十七日晚間二十三時三十分許採集其尿液（
      檢體編號：Ｍ00000000號）送檢驗，經基隆市衛生局以酵素免疫分析
      法及薄層層析法檢驗結果，呈甲基安非他命陽性反應，有該局出具之檢驗成績
      書一紙（基衛檢字第○九二○○一二二二○號，附於偵查卷第四六頁）在卷可
      稽；再經臺灣基隆地方法院檢察署檢察官送請法務部調查局以氣相層析質儀分
      析法進行複驗，鑑驗結果亦呈甲基安非他命陽性反應，有該局出具之檢驗通知
      書一份在卷可按。被告前開自白與事證相符，自堪採為證據。
    (三)被告前因施用第二級毒品案件，經本院二次裁定送觀察、勒戒後，均認無繼續
      施用毒品之傾向，而由臺灣基隆地方法院檢察署檢察官分別為不起訴處分確定
      ，再因施用第二級毒品安非他命，經本院八十九年度毒聲字第一八四七號裁定
      令入戒治處所施以強制戒治，已於九十一年一月三十一日戒治期滿，有不起訴
      處分書二份及被告全國前案紀錄表一份在卷可按。
    (四)綜上，右開事實之積極證據明確，被告犯行已堪認定，應依法論科。
二、論罪及科刑之理由：
  (一)查安非他命係毒品危害防制條例第二條第二項第一款所定之第二級毒品。核被
      告甲○○所為，係犯毒品危害防制條例第十條第二項之施用第二級毒品罪。被
      告行為後，毒品危害防制條例已於九十二年七月九日修正公布全文，並自九十
      三年一月九日起生效；於該條例修正施行前繫屬之施用毒品案件，於修正施行
      後，適用修正後之規定，但依修正前之規定有利於行為人者，適用最有利於行
      為人之法律，同條例第三十五條第一項、第二項設有規定。被告前已因施用第
      二級毒品案件，經本院裁定先後二次送觀察、勒戒後，均無繼續施用毒品之傾
      向，由臺灣基隆地方法院檢察署檢察官分別為不起訴處分確定，復於因施用第
      二級毒品案件經本院裁定令入戒治處所施以強制戒治，已經戒治期滿；其於五
      年內再犯施用第二級毒品之行為，比較新、舊法之結果，無論依毒品危害防制
      條例修正施行前之第二十條第三項規定或修正施行後之第二十三條第二項之規
      定，均應依同條例第十條第二項論罪科刑，且修正施行前後之新舊法法定刑度
      相同，修正施行後之新法並無何更不利於被告之情形，依上開規定，自應適用
      修正施行後之新法論科。又被告施用第二級毒品前後，持有第二級毒品安非他
      命之低度行為，應為其施用第二級毒品之高度行為所吸收，不另論罪。
    (二)被告前曾受有期徒刑之執行如事實欄所載，於九十二年三月二十八日假釋出監
      ，同年五月八日假釋期滿未經撤銷，其未執行之刑，以已執行論，有被告全國
      前案紀錄表一份在卷可按；被告於五年內年再犯本件有期徒刑以上之罪，為累
      犯，應依刑法第四十七條規定加重其刑。
    (三)本院審酌安非他命對於人體會產生依賴性，係足以危害個人健康及社會安全之
      管制藥物，被告曾有多次違反麻醉藥品管理條例、毒品危害防制條例前科，經
      過二次執行觀察、勒戒，復經強制戒治，猶不知戒除濫行施用毒品惡習，再犯
      本件施用毒品罪，深陷毒坑無法自拔，及其犯罪之自我麻醉動機、犯罪之手段
      、所生自我戕害結果及犯罪後坦承犯行、態度良好等一切情狀，量處如主文所
      示之刑，以示懲儆。
三、據上論斷，應依刑事訴訟法第二百七十三條之一第一項、第二百八十四條之一、
    第二百九十九條第一項前段，毒品危害防制條例第三十五條、第十條第二項，刑
    法第十一條前段、第四十七條，判決如主文。
本案經檢察官張志明到庭執行職務。
中  華      民      國    九十三    年      二      月    二十七    日
                                臺灣基隆地方法院刑事第一庭
                                            法  官  蔡岱霖
右正本證明與原本無異。
對於本件判決如有不服，應於收受送達後十日內，向本院提出上訴書狀，上訴於臺灣
高等法院，並按他造當事人之人數附具繕本。
                                            書記官  陳錦進
中      華      民      國    九十三    年      二      月    二十七    日
附錄論罪法條
毒品危害防制條例第十條第二項：
施用第二級毒品者，處三年以下有期徒刑。
